【裁判字號】    89,易,4359
【裁判日期】    900316
【裁判案由】    電子遊戲場業管理條例
【裁判全文】
臺灣板橋地方法院刑事判決                        八十九年度易字第四三五九號
    公  訴  人  臺灣板橋地方法院檢察署檢察官
    被      告  丁○○○
                甲○○
右列被告因電子遊戲場業管理條例等案件，經檢察官提起公訴 (八十九年度偵字第一
八二一二號)，本院判決如左：
    主  文
丁○○○違反未依電子遊戲場業管理條例規定辦理營利事業登記者，不得經營電子遊
戲場業之規定，處拘役伍拾日，如易科罰金，以參佰元折算壹日。扣案如附表所示之
物品沒收。
甲○○在公眾得出入之場所賭博財物，處罰金貳仟元，如易服勞役，以參佰元折算壹
日。扣案如附表所示之物品沒收。
    事  實
一、丁○○○於民國八十九年九月二十二日，未依電子遊戲場業管理條例規定向主管
    機關辦理電子遊戲場業營利事業登記，在臺北縣板橋市○○路○段正隆巷四六弄
    六號自己所經營之「正隆釣蝦場」之公眾得出入場所，擺設以電力、電子操縱之
    電動賭博機具「彈珠台二台」、「麻將台三台」、「水果盤二台」、「梭哈一台
    」、「列車一台」，供不特定人把玩，其賭博方式為以一比一之比例，即投入硬
    幣新臺幣（下同）十元可得十分之方式押注，若中獎可得數倍至數十倍不等之積
    分，反之則分數沒入，若有積分，則須累積至整數，始可向丁○○○兌換現金，
    而與不特定人賭博財物，若未押中則賭金歸丁○○○所有。旋於同日晚間二十三
    時十五分許，適有賭客甲○○在該址把玩電動賭博機具，為警當場查獲，並扣得
    上開電動賭博機具共九台（均含ＩＣ板各乙塊）、賭資八百五十元。
二、案經臺北縣警察局海山分局報請臺灣板橋地方法院檢察署檢察官偵查起訴。
    理  由
一、訊據被告甲○○對於右開事實坦承不諱，被告丁○○○則矢口否認有何賭博等犯
    行，辯稱：伊自八十九年九月初起在該處經營釣蝦場，並無經營賭博性電動玩具
    ，前開電子遊戲機伊僅擺置於房間內，並無對外營業，因管區警員說不可以放，
    伊擬叫貨車載走，惟還沒載走即遭查獲，查獲當日係警員自行將機具插電，誣指
    伊經營云云。惟查本件查獲經過，業經證人即到場查獲之警員丙○○於本院審理
    中到庭證稱：「我有到現場，是根據民眾檢舉，所以我先在現場埋伏，先釣蝦釣
    了二個小時，釣完蝦就問老闆娘是否有台子可以玩，她就說在前面那間房間內有
    ，叫我開門進去，擺電玩的房間門沒有關，有個細縫可以進去，我進去時電玩都
    有插電，．．，（問：是喬裝為賭客還是以警察身分進入？）我們是喬裝成賭客
    進入，房間內的每一台電玩都有插電，只有一、二台不能玩」等語（參見本院八
    十九年十二月二十日訊問筆錄），由證人證述可知，警員乃以賭客身分入場，顯
    見若非經由被告丁○○○指示，警員如何能擅自進入該擺設電動賭博機具之房間
    ，甚而把玩該機具？況且同案被告甲○○於偵查中亦供承：「那時門開開的，有
    二個人在玩，我就進去投，後來才知道那二個人是警察」等語（參見偵查卷第六
    頁背面），因之非僅查獲之警員得以入內把玩，其他賭客亦可自由出入，衡情被
    告丁○○○苟無營利之意圖，則其何以未將擺置賭博機具之房間上鎖，以阻絕人
    員出入，或於賭客進入把玩時加以阻止？再查，上開扣案之電動賭博機具內同時
    查獲賭資八百五十元等情，業經證人警員丙○○證述屬實，並有臨檢紀錄表乙份
    附卷可證，是依賭客即同案被告甲○○所供：「我玩了一百元，警察到時，我有
    一百七十分」等語，證人即喬裝賭客之警員戊○○供述：「當天玩麻將台，一次
    投十元，大約玩了五十元，有中分數」等語，是查獲當時之在場人員共計投入一
    百五十元於機具內，然現場機具內卻查獲賭資八百五十元，顯然逾一百五十元之
    現金部分係另有他人投入把玩，質之被告丁○○○於偵查中亦自承：之前有人去
    現場把玩，共玩了八百多元，當天我所有營業等語（參見偵查卷第十三頁背面）
    ，顯見被告丁○○○確有擺設電子遊戲機具供人把玩之事實無訛，前開所辯並無
    插電營業云云，無從採信。至被告甲○○雖於審理中亦證述：當場有看到警察把
    機台插電，有問警察為何把電插上，當時只有三台有插電，現場只有三個人，．
    ．，當時機台排成一排，螢幕靠牆，是警察進去後把機台排整齊云云，惟其前於
    偵查中已供述：進入時已有二個人在玩，伊就進去投等語，足認被告甲○○於進
    入該房間內時，警員早已開始把玩機台，則其自無可能看到渠等將機台插電、排
    列之狀況；退一步言，縱然被告甲○○所述為真，曾目睹警員為上開舉動，惟被
    告丁○○○確有前開賭博情事，已如前述，則警員所為應係為偵訊紀錄之便利，
    殊與被告是否犯賭博罪嫌乙事無涉，被告甲○○所辯，尚無從採為有利於被告
    丁○○○之認定。並有扣案如附表所示之物品附卷可資佐證，本件事證明確，被
    告等犯行堪以認定。
二、核被告丁○○○、于王琢所為，均係犯刑法第二百六十六條第一項前段之賭博罪
    ；被告丁○○○另違反電子遊戲場業管理條例第十五條之規定，應依同條例第二
    十二條之罪處斷。被告丁○○○所犯前開賭博罪及違反電子遊戲場業管理條例第
    二十二條罪名，有方法、目的之牽連關係，為牽連犯，應依刑法第五十五條後段
    之規定，從一重之違反電子遊戲場業管理條例罪處斷。爰審酌被告等犯罪之動機
    、目的、手段、方法、所生之危害，及犯罪後態度等一切情狀，各量處如主文所
    示之刑。末查被告丁○○○本案行為後，刑法第四十一條於九十年一月十日修正
    公布，同年月十二日生效，原條文修正為第四十一條第一項前段，並將得易科罰
    金之罪，從「犯最重本刑為三年以下有期徒刑以下之刑之罪」，修正為「犯最重
    本刑為五年以下有期徒刑以下之刑之罪」，因本案被告所犯之罪本即為「最重本
    刑三年以下有期徒刑以下之刑之罪」，適用新法，對於行為人並無不利，依刑法
    第二條第一項前段之規定，本案應適用修正後之現行刑法第四十一條第一項前段
    條文，併就被告丁○○○上開所量處之刑，諭知易科罰金之折算標準，暨被告甲
    ○○部分諭知易服勞役之折算標準。
三、扣案如附表編號一至五所示之電動賭博機具九台（含ＩＣ板九塊）及編號六所示
    之賭資現金八百五十元，分別係當場賭博之器具及在賭檯或兌換籌碼處之財物，
    應依刑法第二百六十六條第二項之規定宣告沒收之。
四、公訴意旨另以：被告丁○○○自八十九年九月初起，即在上開「正隆釣蝦場」之
    公眾得出入之場所內擺設上開電動賭博機具，與不特定之人賭博財物，因認其涉
    犯前開賭博罪之連續犯云云。訊之被告丁○○○堅決否認有何賭博犯行，辯稱：
    並無經營賭博性電動玩具等語。惟查被告丁○○○於偵查中僅供承：之前有人去
    現場把玩，共玩了八百多元，當天我所有營業等語，復據證人即管區警員乙○○
    於本院審理中到庭證稱：「我有進去過該釣蝦場，每次查巡時我都會打該每間房
    間查看，該處大約有二、三間房間，並沒有特別的隱密房間，．．，（問：對證
    人警員稱該釣蝦場擺設電玩之證言有何意見？）有另外隔壹個房間，內擺設有電
    動玩具，門是關著，我打開門進去看到的，有幾部電玩擺在那邊，沒有插電，整
    間房間暗暗的，也沒有人在裡面，我是在取締前二、三天，即九月底去看的」等
    語，顯見被告丁○○○於八十九年九月初經營該釣蝦場時尚未擺設電動機具供人
    把玩，而係於查獲當日開始營業，是並無積極證據足資證明被告丁○○○自八十
    九年九月初斯時起擺設電動玩具與不特定人賭博之犯行，惟公訴人認此部分與前
    揭賭博罪部分有連續犯關係，為裁判上一罪，本院爰不另為無罪之諭知，附此敘
    明。
據上論斷，應依刑事訴訟法第二百九十九條第一項前段，電子遊戲場業管理條例第二
十二條，刑法第十一條前段、第二條第一項前段、第二百六十六條第一項前段、第二
項、第五十五條後段、第四十一條第一項前段、第四十二條第二項，罰金罰鍰提高標
準條例第一條前段、第二條，判決如主文。
本案經檢察官吳宗光到庭執行職務。
中      華      民      國    九十      年      三      月     十六     日
                                  臺灣板橋地方法院刑事第六庭
                                          法  官  徐  蘭  萍
右正本證明與原本無異
如不服本判決應於送達後十日內向本院提出上訴狀
                                          書記官  莊  川  億
中      華      民      國    九十      年      三      月  二十二    日
附錄本件論罪科刑法條：
刑法第二百六十六條：
  在公共場所或公眾得出入之場所賭博財物者，處一千元以下罰金，但以供人暫時娛
  樂之物為賭博者，不在此限。
  當場賭博之器具與在賭檯或兌換籌碼處之財物，不問屬於犯人與否，沒收之。
電子遊戲場業管理條第十五條
  未依本條例規定辦理營利事業登記者，不得經營電子遊戲場業。
電子遊戲場業管理條第二十二條
  違反第十五條規定者，處行為人一年以下有期徒刑、拘役或科台或併科新臺幣五十
  萬元以上二百五十萬元以下罰金。
附表
編號    品        名        數量          備      註
一      彈   珠  台       二   台       係當場賭博之器具
        （含ＩＣ板二塊）
二      麻   將  台        三   台       係當場賭博之器具
        （含ＩＣ板三塊）
三      水   果   盤       二   台       係當場賭博之器具
        （含ＩＣ板二塊）
四      梭     哈          一    台       係當場賭博之器具
        （含ＩＣ板一塊）
五      列     車           一   台       係當場賭博之器具
        （含ＩＣ板一塊）
六      現金八百五十元                    係在賭檯或兌換籌碼處之財物


司法院資訊處製作；財團法人民間司法改革基金會備份。
